【裁判字號】    94,交簡上,84
【裁判日期】    950125
【裁判案由】    公共危險
【裁判全文】
臺灣士林地方法院刑事判決            94年度交簡上字第84號
上  訴  人  臺灣士林地方法院檢察署檢察官
被      告  甲○○
上列上訴人因公共危險案件，不服本院民國94年9 月7 日94年度
士交簡字第1191號第一審刑事簡易判決（聲請簡易判決處刑案號
：臺灣士林地方法院檢察署94年度偵字第7518號），提起上訴，
本院管轄之第二審合議庭判決如下：
    主  文
原判決撤銷。
甲○○服用酒類，不能安全駕駛動力交通工具而駕駛，處有期徒
刑參月，如易科罰金以參佰元折算壹日。
    事實及理由
一、本件犯罪事實、證據及理由，除量刑部分外，均引用第一審
    判決書援用檢察官聲請簡易判決處刑書之記載。
二、上訴意旨略以：被告甲○○曾因酒後駕車之公共危險罪，經
    臺灣桃園地方法院於93年2 月16日以93年度桃交簡字第138
    號判決處罰金18,000元確定在案，其罰金折合新臺幣54,000
    元，然本件被告酒後駕車，造成他人身體受傷，其犯行較前
    次嚴重，而原審僅判處被告拘役三十日，如易科罰金，折合
    新台幣27,000元，其實質之刑罰效果反較前次刑罰為輕，足
    見原審量刑過輕，不足以收儆惕之效等語。
三、原審以被告甲○○犯行明確，認被告係犯刑法第185 條之3
    服用酒類致不能安全駕駛動力交通工具罪，判處拘役三十日
    ，並諭知易科罰金之折算標準，固非無見。惟查被告曾因酒
    後駕車之公共危險罪，經臺灣桃園地方法院於93年2 月16日
    以93年度桃交簡字第138 號判決處罰金18,000元（指銀元）
    ，折合新臺幣54,000元，於93年6 月23日易科罰金執行完畢
    ，有臺灣高等法院被告前案紀錄表在卷可稽，被告未記取教
    訓，再次於服用酒類後，呼氣酒精濃度每公升0.66毫克，已
    達不能安全駕駛汽車之程度，竟仍駕駛汽車上路行駛，因不
    勝酒力，撞傷騎乘機車之巫秀娟、朱弘煜二人，足見被告毫
    無悔意，且本件犯罪情節較上次嚴重，原審判處被告拘役三
    十日，形式上雖「拘役」較「罰金」為重，然判處「拘役三
    十日」，如易科罰金，折合新台幣27,000元，實質處罰則較
    前次酒後駕車犯行被判處罰金18,000元（折合新臺幣54,000
    元）為輕，容有不當。檢察官以原判決量刑過輕，提起本件
    上訴，為有理由，應由本院將原判決予以撤銷改判。爰審酌
    被告有酒後駕車之前科，素行非佳，本次酒醉程度及駕駛汽
    車種類，及造成二人身體受傷，與犯罪後坦承犯行之態度等
    一切情狀，量處有期徒刑三月，並諭知易科罰金之折算標準
    ，以資懲儆。
四、據上論斷，應依刑事訴訟法第455 條之1 第1 項、第3 項、
    第369 條第1 項前段、第364 條、第299 條第1 項前段，刑
    法第185 條之3 、第41條第1 項前段，罰金罰鍰提高標準條
    例第2 條，判決如主文。
本案經檢察官呂永魁到庭執行職務。
中    華    民    國    95    年    1     月    25    日
                  刑事第四庭審判長法  官  林  秀  鳳
                                  法  官  許  碧  惠
                                  法  官  周  明  鴻
以上正本證明與原本無異。
本件不得上訴。
                                  書記官  楊  哲  偉
中    華    民    國    95    年    1     月  27    日
論罪法條：
刑法第185條之3
服用毒品、麻醉藥品、酒類或其他相類之物，不能安全駕駛動力
交通工具而駕駛者，處一年以下有期徒刑、拘役或三萬元以下罰
金。


司法院資訊處製作；財團法人民間司法改革基金會備份。
